---
title: "datacovid.org Baromètre COVID19 - Exemples"
output:
  html_document: default
  pdf_document: default
---

```{r setup, include=FALSE}
knitr::opts_chunk$set(echo = TRUE)
```

```{r libs, include=TRUE}
library(rjson)
library(ggplot2)
library(knitr)
library(dplyr)
library(raster)
```

## Téléchargement des données

Nous allons télécharger des données de la deuxième vague, et spécifiquement les champs suivants:

- age;
- personneARisque;
- confinementPieces;
- confinementNbPersonnes;
- diplome;
- confinementResidenceHabituelle;
- preoccupation1;
- penseInfecte;
- departement;
- region.

```{r}
apikey="<token>"
url=paste0("https://datacovid.org/api/answers/2/age;personneARisque;confinementPieces;confinementNbPersonnes;diplome;confinementResidenceHabituelle;preoccupation1;penseInfecte;departement;region?token=",apikey,"&values=true")
result = fromJSON(file = url)

results = lapply(result$data, function(x) {
  x[sapply(x, is.null)] <- NA_character_
  unlist(x)
})
```

## Formatage des données

```{r}
results=as.data.frame(results)
```

## Description de quelques champs


- Distribution de l'âge
```{r}
ggplot(results,aes(x=as.factor(age)))+
  geom_bar(color="black",fill="white")+
  geom_text(stat='count', aes(label=..count..), vjust=-1)+
  theme_minimal()+
  xlab("Catégorie d'âge")+ylab("Nombre de participants")
```

- Distribution du département d'origine

```{r}
comptedepartement=table(results$departement)
kable(comptedepartement)
```

```{r}
france = getData(name="GADM", country="FRA", level=2)
france$comptedepartement=rep(0,length(france$CC_2))
france$comptedepartement[order(france$NAME_2)]=comptedepartement[order(names(comptedepartement))]
couleurs <- colorRampPalette(c('white', 'magenta'))
spplot(france, "comptedepartement", col.regions=couleurs(max(comptedepartement)),  main=list(label="Nombre de participants par département",cex=.8))
```

- Distribution du nombre de pièces
```{r}
sortedlevels= levels(results$confinementPieces)[order(as.numeric(levels(results$confinementPieces)))]
results$confinementPieces = factor(results$confinementPieces, levels = sortedlevels)
ggplot(results,aes(x=confinementPieces))+
  geom_bar(color="black",fill="white")+
  geom_text(stat='count', aes(label=..count..), vjust=-1)+
  theme_minimal()+
  xlab("Nombre de pièces")+ylab("Nombre de participants")
```
- Distribution des diplomes
```{r}
ggplot(results,aes(x=diplome))+
  geom_bar(color="black",fill="white")+
  geom_text(stat='count', aes(label=..count..), vjust=-1)+
  theme_minimal()+
  xlab("Plus haut diplôme")+ylab("Nombre de participants")
```

- % des personnes qui se pensent infectées
```{r}
tableinfectes=table(results$penseInfecte)/length(results$penseInfecte)
kable(tableinfectes)
```

```{r}
ggplot(results,aes(x=penseInfecte))+
  geom_bar(color="black",fill="white")+
  geom_text(stat='count', aes(label=..count..), vjust=-1)+
  theme_minimal()+
  xlab("Pense avoir été infecté")+ylab("Nombre de participants")
```

```{r}
ggplot(results,aes(x=region,fill=penseInfecte))+
  geom_bar(position="fill")+
  theme_minimal()+  scale_fill_brewer(palette = "Set1") +
  xlab("Région")+ylab("Taux d'infection par région")+theme(axis.text.x = element_text(angle = 90, hjust = 1))
```

```{r}
tableinfectes=table(results$region[results$penseInfecte=="Oui"])/table(results$region)
kable(tableinfectes)
```

- Nb de pièce par foyer, en catégories

```{r}
kable(table(results$confinementPieces)/length(results$confinementPieces))
```

- Nb de personnes par foyer, en catégories
```{r}
kable(table(results$confinementNbPersonnes)/length(results$confinementNbPersonnes))
```

- % de personnes par préoccupation n°1
```{r}
sort(table(results$preoccupation1)/length(results$preoccupation1),decreasing = T)
```

- Le % de personnes qui se pensent infectés en fonction de la catégorie d'âge
```{r}
tableage=table(results$age[results$penseInfecte=="Oui"])/table(results$age)
kable(tableage)
```

```{r}
ggplot(results,aes(x=age,fill=penseInfecte))+
  geom_bar(position="fill")+
  theme_minimal()+  scale_fill_brewer(palette = "Set1") +
  xlab("Âge")+ylab("% de personnes qui pensent avoir été infectés par âge")
```

- % des participants qui ne sont pas confinés dans leur résidence habituelle, par âge

```{r}
tableage=table(results$age[results$confinementResidenceHabituelle=="Non"])/table(results$age)
kable(tableage)
```

```{r}
ggplot(results,aes(x=age,fill=confinementResidenceHabituelle))+
  geom_bar(position="fill")+
  theme_minimal()+  scale_fill_brewer(palette = "Set1") +
  xlab("Âge")+ylab("% résidence habituelle par âge")
```

