---
title: "datacovid.org Baromètre COVID19 - Exemples"
output:
  pdf_document: default
  html_document: default
---

```{r setup, include=FALSE}
knitr::opts_chunk$set(echo = TRUE)
```

```{r libs, include=TRUE}
library(rjson)
library(ggplot2)
library(knitr)
```

## Téléchargement des données

Nous allons télécharger des données de la première vague, et spécifiquement les champs suivants:

- age;
- sortiesEn24h;
- confinementPieces;
- confinementNbPersonnes;
- diplome;
- confinementResidenceHabituelle;
- preoccupation1;
- penseInfecte

```{r}
url="http://datacovid.org/api/answers/1/age;sortiesEn24h;confinementPieces;confinementNbPersonnes;diplome;confinementResidenceHabituelle;preoccupation1;penseInfecte"
result = fromJSON(file = url)

results = lapply(result$data, function(x) {
  x[sapply(x, is.null)] <- NA
  x
})
```

## Formattage des données

```{r}
# Catégories d'âge
agecategories=c("18-24","25-29","30-34","35-39","40-44","45-49","50-54","55-59","60-64",">=65")


results$age = as.numeric(unlist(results$age))
results$confinementPieces = as.numeric(unlist(results$confinementPieces))
results$sortiesEn24h = as.numeric(unlist(results$sortiesEn24h))
results$confinementNbPersonnes = as.numeric(unlist(results$confinementNbPersonnes))
results$diplome = as.numeric(unlist(results$diplome))
results$penseInfecte = as.numeric(unlist(results$penseInfecte))
results$confinementResidenceHabituelle = as.numeric(unlist(results$confinementResidenceHabituelle))
results$age = as.numeric(unlist(results$age))
```

## Description de quelques champs


- Distribution de l'âge
```{r}
hist(results$age)
```

- Distribution du nombre de pièces
```{r}
hist(results$confinementPieces)
```
- Distribution des diplomes
```{r}
hist(results$diplome)
```

- % des personnes qui se pensent infectées
```{r}
tableinfectes=table(results$penseInfecte)/length(results$penseInfecte)
names(tableinfectes)=c("Oui","Non","N/A")
kable(tableinfectes)
```

- Nb de pièce par foyer, en catégories
```{r}
results$confinementPiecesCat=paste(results$confinementPieces)
results$confinementPiecesCat[results$confinementPieces==2 | results$confinementPieces==3] = "2-3"
results$confinementPiecesCat[results$confinementPieces>6] = ">6"
```

- Nb de personnes par foyer, en catégories
```{r}
results$confinementNbPersonnesCat = paste(results$confinementNbPersonnes)
results$confinementNbPersonnesCat[results$confinementNbPersonnes==1] = "Seul" 
results$confinementNbPersonnesCat[results$confinementNbPersonnes==2] = "Deux" 
results$confinementNbPersonnesCat[results$confinementNbPersonnes>2] = "Plusieurs" 

kable(table(results$confinementNbPersonnesCat)/length(results$confinementNbPersonnesCat))
```

- % de personnes dont l'épidémie est leur préoccupation n°1
```{r}
sum(results$preoccupation1==1)/length(results$preoccupation1)
```

- Le % de personnes qui se pensent infectés en fonction de la catégorie d'age
```{r}
tableage=table(results$age[results$penseInfecte==1])/table(results$age)
names(tableage)=agecategories
kable(tableage)
```

- % des participants qui ne sont pas confinés dans leur résidence habituelle, par âge

```{r}
tableage=table(results$age[results$confinementResidenceHabituelle==2])/table(table(results$age))
names(tableage)=agecategories
kable(tableage)
```